# 政府拨款处理

提问人：sangjl 时间：2018-03-31 16:01:24
某政府出资设立城投公司，城投公司出资成立扶贫公司，扶贫公司收到县财政拨付统筹整合涉农资金 6000 万元，用于建设厂房，该厂房建成后对外出租，出租形成的净收益用于扶贫，扶贫公司收到的 6000 万元资金如何账务处理？

回答人：chenyiwei
需根据相关批文和财政资金管理办法等判断。个人理解，在你的这个特定案例中，扶贫公司作为资本公积的可能性较大。

提问人：sangjl 时间：2018-04-01 21:39:41
文件中规定此部分资金用于园区的搬迁建设，要计入资本公积吗

回答人：chenyiwei
不能仅仅根据指定的用途来判断，但可能性较大。